# 递延所得税负债的确认

提问人：一云 时间：2023-04-02 21:01:
陈老师：
如果一家公司持续大额亏损，预计未来 5 年没有足够的应纳税所得额，所以对可抵扣暂时性差异不确认递延所得税资产； 该公司有资产评估增值产生的应纳税差异， 那是否对该差异，也不用确认递延所得税负债呢？
一云

回答人：chenyiwei
根据“谨慎确认递延所得税资产，足额确认递延所得税资产”的原则，不论应纳税暂时性差异未来是否很可能转回，都应当足额确认递延所得税负债。
另一方面，如果在资产评估增值产生的应纳税暂时性差异后续因相关资产的折旧、摊销、成本结转等相应转回时，因累计亏损的影响，预计届时应纳税所得额仍为负数，即无需实际发生纳税义务导致的经济资源流出，则表明可抵扣亏损被使用了（体现了其节税利益），故此时可以在已确认递延所得税负债的限度内，确认与可抵扣亏损相关的递延所得税资产。